【裁判字號】    98,訴,1154
【裁判日期】    981130
【裁判案由】    違反毒品危害防制條例
【裁判全文】
臺灣屏東地方法院刑事判決              98年度訴字第1154號
公  訴  人  台灣屏東地方法院檢察署檢察官
被      告  甲○○
                    現於台灣高雄監獄
上列被告因違反毒品危害防制條例案件，經檢察官提起公訴（
98年度偵字第1103號），因被告就被訴事實為有罪之陳述，經本
院告知簡式審判程序意旨，並聽取公訴人及被告之意見後，本院
合議庭裁定由受命法官獨任依簡式審判程序審理，判決如下：
    主  文
甲○○施用第一級毒品，處有期徒刑柒月，扣案含海洛因成分之
夾鏈袋壹個及沾黏海洛因成分之注射針筒壹支均沒收銷燬之；又
施用第二級毒品，處有期徒刑肆月。應執行有期徒刑拾月，扣案
含海洛因成分之夾鏈袋壹個及沾黏海洛因成分之注射針筒壹支均
沒收銷燬之。
    事  實
一、甲○○前因施用毒品案件，經本院96年度毒聲字第106 號裁
    定令入勒戒處所施予觀察、勒戒，於民國（下同）96年4 月
    3 日入所執行，因有繼續施用毒品傾向，經本院96年度毒聲
    字第207 號裁定令入戒治處所施予強制戒治，96年6 月29日
    轉入執行，因無繼續施用毒品傾向，經裁定停止戒治，所餘
    期間付保護管束，於97年3 月27日出戒治所，期滿未經撤銷
    停止戒治執行完畢，並由台灣屏東地方法院檢察署檢察官於
    97年4 月2 日，以97年度戒毒偵字第33號為不起訴處分確定
    。猶不知悔改，明知海洛因及甲基安非他命分屬第一、二級
    毒品，不得持有及施用，仍基於施用第一、二級毒品之各別
    犯意，於98年6 月25日下午，在屏東縣九如鄉○○村○○路
    87號住處，以燒烤加熱方式，施用第二級毒品甲基安非他命
    1 次。又於同日19時許，以將海洛因加水置於針筒注入體內
    之方式，施用第一級毒品海洛因1 次。嗣於98年6 月26日凌
    晨3 時10分許，在屏東縣屏東市○○路1014號前其所駕駛車
    號「HF-6138 」車內，為警查獲含血液之注射針筒1 支、空
    夾鏈袋1 個等物。經警對其採尿送驗，其尿液中檢出海洛因
    代謝之嗎啡及甲基安非他命陽性反應，始查悉上情。
二、案經屏東縣政府警察局屏東分局報請台灣屏東地方法院檢察
    署檢察官偵查起訴。
    理  由
一、前揭施用第一級毒品海洛因及第二級毒品甲基安非他命之犯
    罪事實，業據被告甲○○於本院審理時坦白承認，且其前揭
    時地為警查獲後經採尿送檢驗，檢驗結果呈現嗎啡及甲基安
    非他命雙重陽性反應，有台灣檢驗科技股份有限公司濫用藥
    物尿液檢驗報告1 紙在卷。又扣案之夾鏈袋1 個，經送高雄
    醫學大學附設中和紀念醫院檢驗結果，含有第一級毒品海洛
    因成分，有該醫院檢驗報告表一紙附卷可參，足認被告甲○
    ○自白施用海洛因及甲基安非他命與事實相符，應可採信。
二、查被告甲○○前因施用毒品案件，經本院96年度毒聲字第10
    6 號裁定令入勒戒處所施予觀察、勒戒，於96年4 月3 日入
    所執行，因有繼續施用毒品傾向，經本院96年度毒聲字第
    207 號裁定令入戒治處所施予強制戒治，96年6 月29日轉入
    執行，因無繼續施用毒品傾向，經裁定停止戒治，所餘期間
    付保護管束，於97年3 月27日出戒治所，期滿未經撤銷停止
    戒治執行完畢，並由台灣屏東地方法院檢察署檢察官於97年
    4 月2 日，以97年度戒毒偵字第33號為不起訴處分確定等情
    ，有臺灣高等法院被告全國前案紀錄表、臺灣屏東地方法院
    檢察署刑案資料查註紀錄表各1 份附卷可按，被告於戒治執
    行完畢釋放後，5 年內再犯本件施用第一級毒品海洛因、第
    二級毒品甲基安非他命之犯罪事證已臻明確，應依法論科。
三、按海洛因及甲基安非他命分別為毒品危害防制條例第2 條第
    2 項第1 款、第2 款規定之第一級、第二級毒品，除法律另
    有規定者外，不得持有、施用。核被告甲○○所為，係犯毒
    品危害防制條例第10條第1 項之施用第1 級毒品罪，及同條
    第2 項之施用第2 級毒品罪。其施用前持有海洛因及甲基安
    非他命之低度行為，應各為施用之高度行為所吸收，均不另
    論罪。被告所犯上開二罪間犯意各別，行為互異，應分別論
    罪，合併處罰。
四、爰審酌被告甲○○之年齡、品行、智識程度、犯罪手段、對
    於法益侵害之程度，被告曾因施用毒品而經法院裁定施以觀
    察、勒戒，又犯本件施用毒品犯行，雖其欠缺悔悟、遷善之
    決心，然因施用毒品僅係戕害其自己身心並無加害他人，且
    此次施用毒品次數僅2 次等一切情狀，分別量處如主文所示
    之刑，並定其應執行之刑。
五、扣案注射針筒1 支業經被告自承用以供施用毒品犯罪使用，
    針筒內所沾黏之海洛因，顯已析離不易，此觀卷附法務部調
    查局93年3 月19日調科壹字第09300113 060號函文意旨自明
    ，應與所沾黏之毒品併同處分，依毒品危害防制條例第18條
    第1 項前段，沒收銷燬之。又扣案之夾鏈袋1 個含有海洛因
    之成分，有上開中和紀念醫院檢驗報告附卷可參，亦應依毒
    品危害防制條例第18條第1 項前段規定，沒收銷燬之。
據上論斷，應依刑事訴訟法第273 條之1 第1 項、第299 條第1
項前段，毒品危害防制條例第10條第1 項、第2 項、第18條第1
項前段，刑法第11條、第51條第5 款，判決如主文。
本案經檢察官李秀玲到庭執行職務
中    華    民    國    98    年    11    月    30    日
                  刑事第二庭      法  官  簡光昌
以上正本證明與原本無異。
如不服本判決應於收受本判決送達後10日內向本院提出上訴書狀
，其未敘述上訴理由者，並得於提起上訴後20日內向本院補提理
由書狀（均須按他造當事人之人數附繕本）「切勿逕送上級法院
」。
中    華    民    國    98    年    11    月    30    日
                                  書記官  黃佳惠


司法院資訊處製作；財團法人民間司法改革基金會備份。
